【裁判字號】    90,毒抗,446
【裁判日期】    900608
【裁判案由】    毒品危害防制條例
【裁判全文】
臺灣高等法院刑事裁定                              九十年度毒抗字第四四六號
    抗  告  人
    即受處分人  甲○○
右抗告人因毒品危害防制條例案件，不服台灣板橋地方法院民國九十年四月二十五日
裁定 (九十年度毒聲字第一七七八號)，提起抗告，本院裁定如左：
    主  文
抗告駁回。
    理  由
一、原審裁定意旨略以：受處分人甲○○前因施用毒品案件，經原審以八十九年度毒
    聲字第六四一六號裁定停止戒治，所餘期間並宣付保護管束，惟受處分人竟於保
    護管束期間，又於九十年四月三日左右，再施用第二級毒品安非他命之行為，其
    違反保護管束應遵守事項情節重大，爰依毒品危害防制條例第二十二條第二項之
    規定，裁定撤銷停止戒治，令入戒治處所施以強制戒治等語。
二、抗告人甲○○抗告意旨略以：伊因患有慢性支氣管炎，氣喘經景美綜合醫院內科
    主治醫師李道南，現轉至新店同仁醫院，所開的藥方，長期服用，經醫師說明，
    被告所患支氣管炎，所開藥方，內含麻黃素，會呈現陽性反應，隨函呈上醫師所
    開藥方兩份，及診斷證明書，懇請體恤被告之惶恐，給予被告重新裁定云云。並
    提出證物：支氣管炎藥方兩份、景美醫院診斷證明書四份、新店同仁醫院診斷證
    明書一份為證。
三、本院查抗告人即受處分人甲○○經台灣板橋地方法院檢察署於九十年四月三日
    採其尿液送請行政院衛生署藥物食品檢驗局認可之昭信科技顧問股份有限公司九
    十年四月十三日檢驗結果，係呈甲基安非他命陽性反應，查其檢驗方法是先以初
    步篩選採酵素免疫分析法（EIA，enzy me immunoassay），再以氣相層析質譜儀
    分析法（GC/MS，gas chromatograrhy/massspectrometry）加以確認，此有昭信
    科技顧問股份有限公司濫用藥物尿液檢驗報告乙紙在卷可稽。按目前所採氣相層
    析質譜儀確認方法，乃在良好的操作條件下，以氣相層析質譜儀作藥物及其代謝
    產物之定性及定量分析，幾乎不會有偽陽性反應產生，此有行政院國軍退除役官
    兵輔導委員會台北榮民總醫院八十三年四月七日（八三）北總內字第０三０五九
    號函影本在卷可參。又人體服用非甲基安非他命藥物（如市售感冒藥等）者之尿
    液，依上述檢驗方法，不會被誤判為有毒品安非他命反應，原審以抗告人確有再
   施用第二級毒品安非他命行為，爰依毒品危害防制條例第二十二條第二項裁定撤
    銷受處分人之停止戒治，令入戒治處所施以強制戒治，其認事用法，核無違誤。
    抗告人猶以其因患有慢性支氣管炎，氣喘經景美綜合醫院內科主治醫師李道南，
    現轉至新店同仁醫院，所開的藥方，長期服用，經醫師說明，被告所患支氣管炎
    ，所開藥方，內含麻黃素，會呈現陽性反應等語，並檢送醫師所開藥方兩份及診
    斷證明書等為證，惟因上述檢驗方法確不會呈偽陽性反應產生，是抗告人上開辯
    解，顯不足採。抗告人確有施用第二級毒品之行為，已甚明確，其抗告為無理由
    ，應予駁回。
四、據上論斷，應依刑事訴訟法第四百十二條裁定如主文。
中    華    民    國     九十     年      六        月         八       日
                          臺灣高等法院刑事第十七庭
                              審判長法  官  陳  正  雄
                                    法  官  許  宗  和
                                    法  官  許  錦  印
右正本證明與原本無異。
不得再抗告。
                                    書記官  黃  德  煌
中    華    民    國     九十   年      六        月         八       日


司法院資訊處製作；財團法人民間司法改革基金會備份。
